【裁判字號】    95,易,220
【裁判日期】    950227
【裁判案由】    恐嚇等
【裁判全文】
臺灣臺中地方法院刑事判決               95年度易字第220號
公  訴  人  台灣台中地方法院檢察署檢察官
被      告  乙○○
選任辯護人  陳慶祥律師
上列被告因恐嚇等案件，經檢察官提起公訴（九十四年度偵字第
一八二五二號），本院合議庭裁定由受命法官獨任進行簡式審判
程序，判決如下：
    主    文
乙○○連續乘他人急迫貸以金錢，而取得與原本顯不相當之重利
，處有期徒刑肆月，如易科罰金，以參佰元折算壹日；又以加害
生命之事，恐嚇他人致生危害於安全，處有期徒刑貳月，如易科
罰金，以參佰元折算壹日；應執行有期徒刑伍月，如易科罰金，
以參佰元折算壹日。
    犯 罪 事 實
一、乙○○基於重利之概括犯意，自民國九十四年二月中旬起至
    同年七月底止，以蔡先生名義，在聯合報刊登「身分證汽機
    車借款，來電就借１～５萬」之分類廣告，並載明聯絡電話
    ，誘使急迫、輕率、無經驗之特定人撥打電話向其借款，以
    收取與原本顯不相當之重利。適有丁○○因週轉不靈急需用
    錢，見報分別於同年五月二十日及七月初某日，撥打電話向
    乙○○借款，乙○○即乘丁○○急迫之際，連續在台中縣潭
    子鄉○○路○段一六五巷八之一號丁○○經營之工廠外，貸
    予新台幣（下同）十萬元及五萬元，約定每十天為一期，每
    一萬元每期利息為二千元，且應預扣第一期利息，第一次借
    款乙○○僅交付七萬七千元予丁○○（預扣第一期利息二萬
    元，另第一次借款須再扣手續費三千元），第二次借款乙○○僅交付二萬元予丁○○（除預扣第一期利息一萬元外，另
    須扣除丁○○前積欠乙○○之利息），並由丁○○簽發面額
    共十五萬元之本票及提供其自小客車駕駛執照作為擔保，丁○○前後已支付利息二十二萬元予乙○○。乙○○另連續於
    同年六月初某日及七月初某日，在台中縣豐原市○○路綠山
    巷七弄三二之一號住處，乘丙○○急需用錢之際，貸予羅明
    福各一百萬元（合計二百萬元），亦約定每十天為一期，每
    一百萬元每期利息為八萬五千元，且應預扣第一期利息，並
    由丙○○提供其身分證作為擔保，丙○○前後已支付八十五
    萬元利息予乙○○，乙○○因而取得與原本顯不相當之重利
    。事後丁○○無力繼續繳付利息及返還借款，於同年八月二
    十五日上午某時，以電話聯絡乙○○時，乙○○竟另行基於
    恐嚇危害安全之犯意，以加害生命之事向丁○○恐嚇稱「妳
    去死啦」、「妳死一死我就不用收了」等語，使丁○○心生
    畏懼，致生危害於安全。嗣經丁○○報警處理，而為警於同
    年八月二十五日十一時二十分許，在丁○○經營之上開工廠
    外，當場逮捕前來向丁○○收取利息之乙○○，並在乙○○
    駕駛之自小客車內扣得丙○○所有國民身分證一張（該身分
    證已發還丙○○，同時查扣與本案無關之丙○○所簽發面額
    二十萬元之支票一張、不詳姓名人所簽發面額十萬元之本票
    一張及胡銘德所開立之借據一張）。
二、案經台中縣警察局移送台灣台中地方法院檢察署檢察官偵查
    起訴。
    理    由
一、本件被告乙○○所犯係死刑、無期徒刑、最輕本刑為三年以
    上有期徒刑以外之罪，其於準備程序中就被訴事實為有罪之
    陳述，經告知簡式審判程序之旨，並聽取公訴人、被告及辯
    護人之意見後，本院合議庭認為適宜而裁定由受命法官獨任
    進行簡式審判程序，先予敘明。
二、上揭犯罪事實，業據被告乙○○坦承不諱，核與被害人丁○○、丙○○分別於警訊、偵查中供述之情節相符，並有電話
    錄音帶一捲扣案，及被害人丙○○領回其所有國民身分證一
    張之贓物認領保管單、聯合報分類廣告影本、電話錄音譯文
    各一份附卷可稽，事證明確，被告犯行已堪認定。
三、核被告所為，係犯刑法第三百四十四條之重利罪及同法第三
    百零五條之恐嚇危害安全罪。被告先後多次重利犯行，時間
    緊接，犯罪構成要件相同，顯係基於概括犯意反覆為之，為
    連續犯，應論以一罪，依法加重其刑。而所犯上開二罪間，
    犯意各別，罪質互異，應予分論併科。爰審酌被告除曾因恐
    嚇取財案件，經本院於八十五年間判處有期徒刑四月，緩刑
    三年外，尚無其他不良前科（見卷附台灣高等法院被告前案
    紀錄），事後已坦承上情，且與被害人丁○○達成和解（見
    卷附和解書影本），態度尚佳，及其犯罪動機、目的、手段
    、所生危害等一切情狀，處以如主文所示之刑，並諭知易科
    罰金之折算標準及定其應執行之刑。扣案之被害人丙○○所
    簽發面額二十萬元之支票一張，被害人丙○○於警訊時已供
    稱係另向被告借款二十萬元所簽發；另不詳姓名人所簽發面
    額十萬元之本票一張及胡銘德所開立之借據一張，其名義人
    並非本案被害人，均難認與本案有何關連，不得宣告沒收。
據上論斷，應依刑事訴訟法第二百七十三條之一第一項、第二百
九十九條第一項前段，刑法第五十六條、第三百四十四條、第三
百零五條、第四十一條第一項前段、第五十一條第五款，罰金罰
鍰提高標準條例第一條前段、第二條，判決如主文。
本案經檢察官甲○○到庭執行職務。
中    華    民    國    95    年    2     月    27    日
                  刑事第八庭    法  官  鍾堯航
上正本證明與原本無異。
如不服本判決，應於送達後十日內向本院提出上訴狀（須附繕本
），上訴於台灣高等法院台中分院。
                                書記官  葉泰濃
中    華    民    國    95    年    2     月    27    日
附錄本案論罪科刑法條全文
刑法第三百零五條：
以加害生命、身體、自由、名譽、財產之事，恐嚇他人致生危害
於安全者，處二年以下有期徒刑、拘役或三百元以下罰金。
刑法第三百四十四條：
乘他人急迫、輕率或無經驗貸以金錢或其他物品，而取得與原本
顯不相當之重利者，處一年以下有期徒刑、拘役、或科或併科一
千元以下罰金。


司法院資訊處製作；財團法人民間司法改革基金會備份。
